---
title: "Projecte AD"
author: "Valèria Caro i Jan Sallent"
date: "27/5/2022"
output: pdf_document
---

Lectura de les dades:

```{r}
glass_data <- read.table("glass.data", header = FALSE, sep = ',', dec = '.')
head(glass_data)
```

Treiem la primera columna: és l'ID, no ens serveix de res.

```{r}
glass_data <- glass_data[,2:11]
head(glass_data)
```

Canviem els noms a les variables:

```{r}
names(glass_data) = c("RI", "Na", "Mg", "Al", "Si", "K", "Ca", "Ba", "Fe", "Type")
head(glass_data)
```

Estudiem correlació entre variables:

```{r}
library(GGally)
ggpairs(glass_data)
ggcorr(glass_data[,1:9], label = TRUE)
```


## PCA

Treiem la variable type pq el que volem veure es que si realment podem ajuntar vidres del mateix tipus amb el tipus al que realment corresponen; a mes no es variable numerica.

```{r}
glass_var <- glass_data[,1:9]
glass_pca = prcomp(glass_var, scale = TRUE)
library(factoextra)
fviz_eig(glass_pca, addlabels = TRUE)
```

```{r}
library(psych)
scree(glass_var,main ="Gràfic de sedimentació")
```

Amb 5 dimensions ja aconseguim explicar 89.4% de la variabilitat de les dades. Gràfic de sedimentació diu d'agafar-ne.

```{r}
(glass_pca = prcomp(glass_var, scale = TRUE))
var = (glass_pca$sdev)**2
cumsum(var)
```

```{r}
fviz_pca_var(glass_pca, axes = c(1, 2))
fviz_pca_var(glass_pca, axes = c(3, 4))
```

```{r}
par(mfrow=c(1,2))
fviz_pca_biplot(glass_pca, repel = TRUE, axes = c(1,2), habillage = glass_data$Type)
fviz_pca_biplot(glass_pca, repel = TRUE, axes = c(3,4), habillage = glass_data$Type)
par(mfrow=c(1,1))
```

PC1 = - 0.55 * RI + 0.26 * Na - 0.11 * Mg + 0.43 * Al + 0.23 * Si + 0.22 * K - 0.49 * Ca + 0.25 * Ba - 0.19 * Fe
PC2 = 0.29 * RI + 0.27 * Na - 0.59 * Mg + 0.295 * Al - 0.16 * Si - 0.15 * K + 0.35 * Ca + 0.48 * Ba -0.06 Fe
PC3 = -0.09 * RI + 0.38 * Na - 0.01 * Mg - 0.33 * Al + 0.46 * Si - 0.66 * K + 0.001 * Ca - 0.07 * Ba - 0.28 * Fe
PC4 = -0.15 * RI - 0.49 * Na - 0.38 * Mg + 0.14 * Al + 0.65 * Si + 0.04 * K + 0.28 * Ca - 0.13 * Ba + 0.23 * Fe
PC5 = 0.07 * RI - 0.15 * Na - 0.12 * Mg - 0.014 * Al - 0.01 * Si + 0.31 * K + 0.19 * Ca - 0.25 * Ba - 0.87 * Fe

##  QDA/LDA

Separem les dades en training i test; les de test les utilitzarem per comparar-les amb les prediccions del qda i el lda:

```{r}
library(caTools)
glass_scale <- data.frame(cbind(scale(glass_data[,1:9]), Type = glass_data$Type))
split = sample.split(glass_scale$Type, SplitRatio = 0.7)
training_set = subset(glass_data, split == TRUE)
test_set = subset(glass_data, split == FALSE)
```

```{r}
library(GGally)
library(ggplot2)
library(plot.matrix)
type_1 <- training_set[training_set$Type == 1,]
type_2 <- training_set[training_set$Type == 2,]
type_3 <- training_set[training_set$Type == 3,]
type_5 <- training_set[training_set$Type == 5,]
type_6 <- training_set[training_set$Type == 6,]
type_7 <- training_set[training_set$Type == 7,]
ggcorr(type_1[,1:9], label = TRUE)
ggcorr(type_2[,1:9], label = TRUE)
ggcorr(type_3[,1:9], label = TRUE)
ggcorr(type_5[,1:9], label = TRUE)
ggcorr(type_6[,1:9], label = TRUE)
ggcorr(type_7[,1:9], label = TRUE)
cov1 <- as.matrix(cov(type_1))
plot(cov1)
cov2 <- as.matrix(cov(type_2))
plot(cov2)
cov3 <- as.matrix(cov(type_3))
plot(cov3)
cov5 <- as.matrix(cov(type_5))
plot(cov5)
cov6 <- as.matrix(cov(type_6))
plot(cov6)
cov7 <- as.matrix(cov(type_7))
plot(cov7)
```

```{r}
library(heplots)
library(car)
library(carData)
boxM(cbind(RI, Na, Mg, Al, Si, K, Ca, Ba, Fe) ~ as.factor(Type) , training_set)
```

```{r}
library(caret)
glass_lda = train(as.factor(Type) ~ ., method = "lda", trControl = trainControl(method = "cv", number = 10), metric = "Accuracy", data = training_set)
confusionMatrix(glass_lda)
print(glass_lda)
```

Prediccions amb LDA:
```{r}
prediccions <- predict(glass_lda, newdata = test_set)
test_accuracy = 0
for (i in 1:length(test_set$Type)){
  if (test_set$Type[i] == prediccions[i])
    test_accuracy = test_accuracy + 1
}
(test_accuracy = test_accuracy/length(test_set$Type))*100
```
Codi del QDA que dona error:
```{r}
# library(caret)
# glass_qda = train(as.factor(Type) ~ ., method = "qda", trControl = trainControl(method = "cv", number = 10), metric = "Accuracy", data = training_set)
# confusionMatrix(glass_qda)
# print(glass_qda)
```


Examinem bé la proporció entre dades:

```{r}
par(mfrow=c(1,2))
type.tab = table(glass_data$Type)
barplot(type.tab)
pie(type.tab)
par(mfrow=c(1,1))
```

Provem de fer un lda i un qda ajuntant classes:

```{r}
glass_data_prova = glass_scale
glass_data_prova$Type[glass_data_prova$Type >= 5] = 5 # Tots no-window junts
par(mfrow=c(1,2))
type.tab = table(glass_data_prova$Type)
barplot(type.tab)
pie(type.tab)
par(mfrow=c(1,1))
type_1 <- glass_data_prova[glass_data_prova$Type == 1,]
type_2 <- glass_data_prova[glass_data_prova$Type == 2,]
type_3 <- glass_data_prova[glass_data_prova$Type == 3,]
type_5 <- glass_data_prova[glass_data_prova$Type == 5,]
cov1 <- as.matrix(cov(type_1))
plot(cov1)
cov2 <- as.matrix(cov(type_2))
plot(cov2)
cov3 <- as.matrix(cov(type_3))
plot(cov3)
cov5 <- as.matrix(cov(type_5))
plot(cov5)
par(mfrow=c(1,1))
library(heplots)
boxM(cbind(RI, Na, Mg, Al, Si, K, Ca, Ba, Fe) ~ as.factor(Type) , glass_data_prova)
glass_lda = train(as.factor(Type) ~ ., method = "lda", trControl = trainControl(method = "cv", number = 10), metric = "Accuracy", data = glass_data_prova)
confusionMatrix(glass_lda)
print(glass_lda)
glass_qda = train(as.factor(Type) ~ ., method = "qda", trControl = trainControl(method = "cv", number = 10), metric = "Accuracy", data = glass_data_prova)
confusionMatrix(glass_qda)
print(glass_qda)
```


Provem de fer un altre lda i un qda ajuntant classes:

```{r}
glass_data_prova = glass_scale
glass_data_prova$Type[glass_data_prova$Type == 3] = 1 # processat de flotat junts
glass_data_prova$Type[glass_data_prova$Type >= 5] = 3 # no finestres
par(mfrow=c(1,2))
type.tab = table(glass_data_prova$Type)
barplot(type.tab)
pie(type.tab)
par(mfrow=c(1,1))
type_1 <- glass_data_prova[glass_data_prova$Type == 1,]
type_2 <- glass_data_prova[glass_data_prova$Type == 2,]
type_3 <- glass_data_prova[glass_data_prova$Type == 3,]
cov1 <- as.matrix(cov(type_1))
plot(cov1)
cov2 <- as.matrix(cov(type_2))
plot(cov2)
cov3 <- as.matrix(cov(type_3))
plot(cov3)
par(mfrow=c(1,1))
library(heplots)
boxM(cbind(RI, Na, Mg, Al, Si, K, Ca, Ba, Fe) ~ as.factor(Type) , glass_data_prova)
glass_lda = train(as.factor(Type) ~ ., method = "lda", trControl = trainControl(method = "cv", number = 10), metric = "Accuracy", data = glass_data_prova)
confusionMatrix(glass_lda)
print(glass_lda)
glass_qda = train(as.factor(Type) ~ ., method = "qda", trControl = trainControl(method = "cv", number = 10), metric = "Accuracy", data = glass_data_prova)
confusionMatrix(glass_qda)
print(glass_qda)
```

## KNN

```{r}
glass_knn = train(as.factor(Type) ~ ., method = "knn", tuneGrid = expand.grid(k = 1:10),preProcess = c('scale', "center"), trControl  = trainControl(method  = "cv", number  = length(glass_data$Type)), metric = "Accuracy", data = glass_data)
glass_knn
plot(glass_knn)
```
```{r}
confusionMatrix(glass_knn)
```
## CLUSTER

no se si hauriem de treure la target variable o no

```{r}
library(factoextra)
glass <- glass_data[,1:9]
fviz_nbclust(glass, kmeans, method = "wss")
km = kmeans(glass, centers = 7)
fviz_cluster(km, glass, geom = "point")
fviz_nbclust(glass_scale[,1:9], kmeans, method = "wss")
km = kmeans(glass_scale[,1:9], centers = 7)
fviz_cluster(km, glass_scale[,1:9], geom = "point")
```


Veiem que hi ha grups que son molt propers entre ells
No escalat:
  6 ; 7+3+4 ; 1+2+5
Escalat:
  6 ; 7+3+4+1 ; 2 ; 5  


#Agglomerative hierarchical clustering

```{r}

fviz_nbclust(glass_scale[,1:9], FUN = hcut,
hc_method = "complete", k.max = 20,
method = "wss")
D = dist(glass_scale[,1:9])
hc = hclust(D, method = "complete")
fviz_dend(hc, k = 10)
```

